# 请教陈版主，化工企业釜残回收利用涉及的成本核算问题

提问人：pk301 时间：2022-09-01 10:58:07
请教：
化工企业在生产过程中，每个批次在生产成品的通知，也会有少量的釜残留下。企业定期收集釜残后，集中起来，定期回收利用。
由于釜残也含有一定的有效成分，而且釜残回收利用时，直接加入当前的生产批次，对产品的得率有较大影响，可增加最高20%的产出。
在这种背景下，原本釜残账面是没有成本的。但釜残回收再利用的时间较长，会对釜残回收加入的那一个生产批次的成品的单位成本带来较大影响。同时釜残可能在上年度收集，但在下一年度回收利用，也存在变相的成本跨期问题。
这种情况下，是否有必要单独分摊釜残的生产成本呢？如果无需核算釜残成本，这个度怎么把握，是不是说影响范围在某个界限之下即无需单独核算呢？另外内控环节如何控制呢？感觉釜残这个东西有点类似变相的账外存货了。

回答人：chenyiwei
建议将釜残作为副产品处理，按照其预计的可变现净值作为入账成本，对应冲减相应批次产品的生产成本。后续将釜残投入生产时，按其原账面价值转入相应批次的生产成本。